【裁判字號】    97,訴,943
【裁判日期】    971024
【裁判案由】    違反毒品危害防制條例
【裁判全文】
臺灣雲林地方法院刑事判決               97年度訴字第943號
公  訴  人  臺灣雲林地方法院檢察署檢察官
被      告  乙○○
上列被告因違反毒品危害防制條例案件，經檢察官提起公訴（97
年度毒偵字第1141號），被告在準備程序中就被訴事實為有罪之
陳述，本院裁定進行簡式審判程序，判決如下：
    主      文
乙○○施用第一級毒品，累犯，處有期徒刑拾壹月；又施用第二
級毒品，累犯，處有期徒刑陸月。應執行有期徒刑壹年月。
    事實及理由
一、犯罪事實：
    乙○○前於民國89年間，因施用毒品案件，經臺灣板橋地方
    法院（下稱板橋地院）裁定送觀察、勒戒後，認有繼續施用
    毒品之傾向，再經板橋地院裁定令入戒治處所施以強制戒治
    ，嗣因成效經評定為合格，認無繼續戒治之必要，經板橋地
    院裁定停止戒治，所餘期間付保護管束，惟於期間內因違反
    保護管束應遵守事項情節重大，經板橋地院裁定撤銷停止戒
    治，再施以強制戒治，於91年8 月10日執行完畢，並由臺灣
    板橋地方法院檢察署檢察官以91年度戒毒偵字第424 號為不
    起訴處分確定；另於92年間因施用毒品案件，經國防部北部
    地方軍事法院於92年12月12日，以92年度信審字第261 號判
    決判處有期徒刑8 月確定，於93年1 月9 日入監服刑，甫於
    93年9 月1 日縮刑期滿執行完畢。詎乙○○仍不知悔改，基
    於施用第一級毒品海洛因之犯意，於97年7 月11日8 時許，
    在雲林縣麥寮鄉後安村安東橋堤防附近空屋內，以將海洛因
    摻水置於針筒內注射血管之方式，施用海洛因乙次。其又基
    於施用第二級毒品甲基安非他命之犯意，於97年7 月12日凌
    晨0 時許，在址設雲林縣東勢鄉○○○路268 號「好萊屋汽
    車旅館」211 號房間內，以將甲基安非他命置入玻璃球內點
    火燒烤吸食其煙霧之方式，施用甲基安非他命乙次。嗣於97
    年7 月12日0 時30分許，在上開汽車旅館房間內為警查獲，
    經其同意採尿送驗後，自其尿液中驗出嗎啡及甲基安非他命
    陽性反應，始知上情。
二、認定犯罪事實所憑之證據及理由：
  (一)本案被告乙○○所犯之罪，均係死刑、無期徒刑、最輕本刑
    為3 年以上有期徒刑以外之罪，其於準備程序就前揭被訴事
    實為有罪之陳述，經受命法官告知簡式審判程序之旨，並聽
    取其與公訴人之意見後，本院合議庭裁定由受命法官獨任進
    行簡式審判程序，是本案之證據調查，依刑事訴訟法第273
    條之2 規定，不受同法第159 條第1 項、第161 條之2 、第
    161 條之3 、第163 條之1 及第164 條至第170 條規定之限
    制，合先敘明。
  (二)上開犯罪事實，業據被告在本院審理中坦承不諱，且經警方
    採集其尿液送驗之結果，確呈現嗎啡及甲基安非他命陽性反
    應，有臺灣檢驗科技股份有限公司97年7 月31日編號KＺ0000
    00000000號濫用藥物尿液檢驗報告及尿液送檢真實姓名對照
    表各1 紙在卷可稽，足認被告前述自白與事實相符，可以採
    信，是本件事證明確，被告上開犯行洵堪認定。
  (三)按毒品危害防制條例於92年7 月9 日修正公布，自93年1 月
    9 日施行，其中第20條將施用毒品之刑事處遇程序，區分為
    「初犯」及「5 年內再犯」、「5 年後再犯」。而依修正後
    之規定，僅限於「初犯」及「5 年後再犯」2 種情形，始應
    先經觀察、勒戒或強制戒治程序。倘被告於5 年內已再犯，
    經依法追訴處罰，縱其第3 次（或第3 次以上）再度施用毒
    品之時間，在初犯經觀察、勒戒或強制戒治執行完畢釋放5
    年以後，已不合於「5 年後再犯」之規定，且因已於「5 年
    內再犯」，顯見其再犯率甚高，原實施觀察、勒戒或強制戒
    治，已無法收其實效，即應依該條例第10條處罰（最高法院
    95年度第7 次刑事庭會議決議參照）。經查，被告前因施用
    毒品案件，經施以強制戒治，於91年8 月10日執行完畢，惟
    被告於強制戒治執行完畢後5 年內，又因施用毒品案件經法
    院判處罪刑確定，有臺灣高等法院被告前案紀錄表附卷足佐
    ，是本件被告施用毒品犯行雖距前述強制戒治期滿之時間已
    逾5 年，參照前揭決議意旨，仍不合於「5 年後再犯」之規
    定，即應依法論科。
三、論罪科刑之理由：
  (一)核被告所為，係犯毒品危害防制條例第10條第1 項、第2 項
    之施用第一級、第二級毒品罪；被告持有第一級、第二級毒
    品之行為，則為前述施用之犯行所吸收，均不另論罪。
  (二)被告所犯施用第一級、第二級毒品罪，犯意各別，行為互殊
    ，應予分論併罰。
  (三)被告有前述犯罪事實欄所記載之前科紀錄，此觀臺灣高等法
    院被告前案紀錄表附卷可明，其於有期徒刑執行完畢後5 年
    內故意再犯本件有期徒刑以上之罪，均成立累犯，各應依刑
    法第47條第1 項之規定加重其刑。
  (四)爰審酌被告前因施用毒品案件，已經強制戒治程序及判處徒
    刑確定後執畢出監，竟仍不思悔改，徹底袪除施用毒品之惡
    習，再次施用海洛因及甲基安非他命，繼續沈淪毒海之中，
    可知其意志力甚為薄弱，殊不可取，惟念及其施用毒品之犯
    行，在本質上乃屬戕害自己身心健康之行為，尚未有嚴重破
    壞社會秩序或侵害他人權益之情形，且犯後能坦承犯行，態
    度尚佳，暨被告自承高中肄業，智識程度不高，並參酌被告
    前因施用毒品犯行所受宣告刑之刑度等一切情狀，分別量處
    如主文所示之刑，再定其應執行之刑。
四、應適用之法律：
  (一)刑事訴訟法第273 條之1 第1 項、第299 條第1 項前段。
  (二)毒品危害防制條例第10條第1 項、第2 項。
  (三)刑法第11條前段、第47條第1 項、第51條第5 款。
本案經檢察官甲○○到庭執行職務。
中    華    民    國    97    年    10    月    24    日
                  刑事第五庭    法  官  王  紹  銘
以上正本證明與原本無異。
如不服本判決，應於收受本判決後10日內向本院提出上訴書狀，
並應敘述具體理由。如未敘述上訴理由者，應於上訴期間屆滿後
20日內向本院補提理由書狀（均須按他造當事人之人數附繕本）
「切勿逕送上級法院」。
                                書記官  王  秀  如
中    華    民    國    97    年    10    月    24    日
附錄論罪科刑條文全文：
毒品危害防制條例第10條
施用第一級毒品者，處6 月以上5 年以下有期徒刑。
施用第二級毒品者，處3 年以下有期徒刑。


司法院資訊處製作；財團法人民間司法改革基金會備份。
